【裁判字號】    91,上易,3314
【裁判日期】    920328
【裁判案由】    傷害等
【裁判全文】
臺灣高等法院刑事判決                          九十一年度上易字第三三一四號
    上  訴  人
    即  被  告  甲○○
    選任辯護人  林合民律師
                陳添輝律師
右上訴人因傷害等案件，不服臺灣板橋地方法院九十一年度易字第一三七五號，中華
民國九十一年八月八日第一審判決（起訴案號：臺灣板橋地方法院檢察署九十年度偵
字第一四九三號）提起上訴，本院判決如左：
    主  文
上訴駁回。
    事  實及理  由
一、本案經本院審理結果，第一審認被告甲○○共同傷害人之身體，處拘役伍拾日，
    如易科罰金以佰元折算壹日。又共同損壞他人之車門、出租燈座，足以生損害
    於他人，處拘役拾日，如易科罰金以佰元折算壹日。應執行拘役伍拾伍日，如
    易科罰金以佰元折算壹日。認事用法及量刑均無不當，應予維持，並引用第一
    審判決書記載之事實、證據及理由（如附件）。
二、被告上訴論旨，猶執陳詞，空言否認犯罪，辯稱：其當日晚上並未至樹林火車站
    ，當日晚上六、七時許其已返回其與塗金火共同位於臺北縣板橋市○○○路○段
    二一五號三樓之租屋處，其不認識乙○○，且無毆打乙○○及毀損車號ＭＨ─五
    五六之營業用小客車等情云云。惟查原判決業於理由欄詳細說明，被告所為之傷
    害犯行，業據告訴人乙○○指訴綦詳，並經證人即於案發當晚亦在樹林火車站排
    班之計程車司機周慶安證述，其曾看到被告和二個人共三個人，在其排班之處沿
    車找人等語明確，且與告訴人乙○○指述情節並無出入，以告訴人乙○○、證人
    周慶安二人均不認識被告，更無怨隙可言，證人周慶安應無甘冒負擔偽證罪責之
    危險，而虛偽證述之理；而告訴人乙○○既與被告並無仇恨，如非其親自經歷，
    亦不可能無端設詞以構陷被告，且其既指稱被告上車後係坐在其旁邊，斯時已駕
    車自樹林車站至浮洲橋頭，亦已有相當之時間，其亦無看錯人之可能，而被告亦
    自承其於案發當日中午曾在樹林火車站前遭到一名年籍不詳、疑似排班計程車司
    機之成年男子持木棍毆打及砸車，心生不滿，然其在遍尋無著之下，因而遷怒於
    其他於該地排班之計程車司機，進而為本件犯行，亦與常理無悖，此外，並有告
    訴人所提之診斷證明書、汽車修護單、汽車損壞之相片等件附卷可稽；另證人塗
    金火既無法提出其如何確信被告於九十年七月二十九日晚上七十五分已返回租屋
    處、未再出門之依據，是其證言尚無可採，更無從為有利於被告之證明，綜上，
    被告首揭辯解，均係事後卸責之詞，殊無足採，本件事證明確，被告犯行堪以認
    定。至辯護人辯稱，告訴人乙○○所指述其被打之處所、三名乘客下車之處及如
    何知悉被告年籍資料等事項，前後矛盾，顯有不實云云，然辯護人所言，均無礙
    於傷害罪之構成要件該當，而被告確有傷害告訴人之犯行，已如前述，是其所辯
    ，洵無足採，併此敘明。被告上訴意旨，指摘原判決不當，為無理由，應予駁回
    。
三、據上論斷，應依刑事訴訟法第三百七十三條、第三百六十八條，判決如主文。
本案經檢察官朱兆民到庭執行職務。
中      華      民      國    九十二    年      三      月    二十八    日
                              臺灣高等法院刑事第八庭
                                  審判長法  官  陳  祐  治
                                        法  官  王  炳  梁
                                        法  官  楊  炳  禎
右正本證明與原本無異。
不得上訴。
                                        書記官  廖  素  花
中      華      民      國    九十二    年      四      月      三      日
附錄：本判決論罪科刑法條全文
刑法第二百七十七條
傷害人之身體或健康者，處三年以下有期徒刑、拘役或一千元以下罰金。
犯前項之罪因而致人於死者，處無期徒刑或七年以上有期徒刑；致重傷者，處三年以
上十年以下有期徒刑。
刑法第三百五十四條
毀棄、損壞前二條以外之他人之物或令致不堪用，足以生損害於公眾或他人者，處二
年以下有期徒刑、拘役或五百元以下罰金。


司法院資訊處製作；財團法人民間司法改革基金會備份。
